

Adolfo Ranferi Alvarado Araujo

CONTACTO

Dirección

Calle Guadalupe Victoria 520. Col. Santa Fe. C.P. 45019. Zapopan, Jalisco.

Teléfono

+52 33 2471 8317

Celular

+52 33 16 06 0107

Email

adolforanferi@gmail.com

SOCIAL



AdolfoRAlvaradoAraujo

ESTUDIOS

Maestría en Administración de Empresas ITESM-Campus Querétaro 1997-2001

Ingeniero Bioquímico Administrador en Alimentos

ITESM-Campus Querétaro 1986-1990

Coaching Ejecutivo

Duhne Consulting Group Monterrey Febrero –Agosto 2014

Mejoramiento Habilidades Directivas

IPADE/ICAMI Marzo 2014 – Marzo 2015

Dirección y Gestión de Recursos Humanos

Quality Training /Monterrey Enero 2014

Programa Transición Ejecutivo Lee Hetch Harrison Julio 2016

IDIOMAS

RESUMEN PROFESIONAL

Director de planta con 25 años de experiencia en diversas áreas de Supply Chain, 10 años de Dirección de Planta con exposición internacional. Conocimiento en procesos de la industria alimenticia involucrado en instalación, puesta en marcha de líneas de producción, plantas, desarrollo y mejoras a productos, así como conocimiento en áreas de finanzas, compras, proyectos de capital, logística, manufactura esbelta. Un total de 7 años de experiencia internacional en Estados Unidos, Guatemala y Venezuela son parte esencial que me ha complementado a adquirir habilidades para coordinar y liderar a equipos interdisciplinarios y multiculturales en diferentes situaciones del negocio y procesos.

Ejecutivo altamente creativo y versátil con fuerte capacidad analítica y estratégica, así como de desarrollo de talento y mejoramiento de habilidades de liderazgo y trabajo en equipo en iniciativas con alto impacto en resultados, mejora de procesos y expansión del negocio.

EXPERIENCIA LABORAL

Gerente de Operaciones de Planta Grupo High Protein de México *Enero 2019 – Actual*

Dirijo las áreas de producción, mantenimiento y planeación de la producción asegurando la continuidad operativa acorde a los estándares de FSSC 22000 para nuestro cliente principal y socio de negocios Unilever.

Consultoría de Negocios Empresas Alimentos.

Julio 2016 – Diciembre 2018

Asesoría y puesta en marcha de restaurantes y empresas de productos lácteos y cárnicos en Nuevo León, México. Desarrollo y establecimiento de procesos de producción y administrativos, formulación, costos y presupuestos, seguridad industrial e higiene, seguridad alimentaria y calidad, proyectos de mejora, manejo y entrenamiento de personal.

Director de Planta | Kellogg Linares.

Septiembre 2012 – Enero 2016

Responsable de liderar y administrar todos los procesos de Supply Chain de la planta desarrollando y ejecutando la estrategia de mediano y largo plazos, los planes anuales operativo y financiero de la planta así como identificar, evaluar y gestionar iniciativas para capitalizar oportunidades que permitieran lograr el margen y crecimiento del negocio de barras de cereal aglomeradas.

- Lideré la reorganización del negocio a través de la iniciativas de "Fit for growth" y "Proyecto Glorias" logrando un organigrama y estrategia operativa acorde a los requerimientos del negocio y un beneficio de 3.3 MM USD entre 2013 y 2015.
- Logré el decremento de los Costos Inter compañía (- 4%) de los productos elaborados en Planta Linares mejorando el margen de Utilidad en USA, Canadá y Latinoamérica, logrando el reconocimiento a Excelencia Financiera en 2014 por parte del Corporativo.
- Desarrollé el talento de mi equipo a través de la certificación de 10 Green belts y dos Black belt en 2013-2014, 12 gerentes y jefes de área por medio del programa de mejora de habilidades gerenciales y mandos medios del ICAMI.
- Logré que la planta Kellogg Linares entregara el 90% de promedio en Servicio en 2014 y 2015.
- Colaboré en la Renovación de las Barras Special K para USA en tiempo récord de 9 meses desde la concepción de la idea hasta el lanzamiento, siendo reconocidos con el premio de K-Values a nivel Global por el CEO en el 2015.

Español. Inglés de negocio fluido.

DISPONIBILIDAD Y REFERENCIAS

Disponibilidad inmediata. Referencias disponibles bajo solicitud del interesado. - Desarrollé y dirigí iniciativa de Lean Manufacturing "Generación X" para impulsar la planta hacia la administración del Mantenimiento Autónomo y Lean Manufacturing para 2016-2017.

Director de Planta Alimentos | Kellogg de Venezuela S.A.

Enero 2010 - Agosto 2012

Responsable de liderar los procesos de Supply Chain de la planta logrando mantener la continuidad de la operación en una situación política y económica del país complejas.

- Logré y mantuve un 90% de Servicio al Cliente a través de disponibilidad del portafolio de productos base establecido conjuntamente con las áreas de Ventas y Mercadotecnia.
- Dirigí el proceso de renovación haciendo sinergia con las áreas de Mercadotecnia y Ventas de productos existentes acorde a la disponibilidad de materias primas y materiales de empaque.
- Colaboré en el desarrollo de proveedores de materias primas y materiales de empaque a fin de asegurar su disponibilidad y surtimiento a nuestro negocio.
- Lideré el re-arranque de la línea de barras de cereal aglomerado obteniendo el capital necesario para la automatización del área de empaque reduciendo la mano de obra intensa.
- Desarrollé y obtuve los fondos del plan de capital para mantener la confiabilidad de los principales procesos y servicios a planta.
- Mejoré la relación con el sindicato, fuerza de trabajo y comités de Seguridad llevando a cabo las negociaciones del contrato colectivo y del día a día a buen término.

Director de Planta | Kellogg de Centroamérica S.A.

Mayo 2008 - Diciembre 2009

Responsable de liderar y administrar todos los procesos de Supply Chain de la planta, dirigí el plan anual operativo y financiero alineado a la estrategia comercial de Kellogg Centroamérica.

- Automaticé procesos operativos logrando un 82% de OEE obteniendo récord de producción mayor del 20% que el último.
- Colaboré en el proyecto "Nimbus" como parte de la estrategia de área para mover la producción a la planta Kellogg Toluca alcanzando beneficios de 10 MM USD, logrando el cierre de la planta en 6 meses sin ningún accidente y manteniendo un clima laboral estable.

Gerente de Proceso Planta Querétaro | Kellogg de México.

Agosto 2007 - Mayo 2008

Responsable del área de proceso de la mayor planta de Kellogg Latinoamérica con 315 empleados, almacén de materias primas y embarque de producto terminado.

Supply Chain Business Partner de Innovación | Kellogg Latinoamérica.

Junio 2006 - Junio 2007

Responsable de revisar y establecer el calendario de 3 años de innovación conjuntamente con las áreas de Innovación de Mercadotecnia, desarrollo de nuevos productos y lanzamiento.

- Logré con el área de innovación y mercadotecnia, elevar 10% de las ventas a través de los lanzamientos realizados en 2006 y 2007.

Asignación Corta de Desarrollo en Logística | Kellogg Snacks USA Battle Creek Michigan.

Mayo 2005 - Mayo 2006

- Entrenamiento en el área de planeación táctica, distribución y servicio al cliente para Snacks USA. Responsable de la planeación y distribución de pays y conos de Chicago y comanufactura.

Gerente de Efectividad Operaciones y Compras planta de Linares | Kellogg Linares. *Julio 2003 - Abril 2005*

Líder de Productividad Latinoamérica | Kellogg México S.A.

Enero 2000 - Junio 2003

Experto de Procesos de Manufactura Latinoamérica | Kellogg México S.A. *Agosto 1997 - Diciembre 1999*

Líder de Efectividad de Operaciones Planta Querétaro | Kellogg México S.A. *Mayo 1995 - Julio 1997*

Supervisor de Producción Línea Principal Planta Querétaro | Kellogg México S.A. Febrero 1992 - Abril 1995